---
title: "Análise Dados Retrospectivos"
subtitle: "Data: 16/05/2023"
format:
  html:
    embed-resources: true
    fontsize: 15pt
    theme: sandstone
    #code-fold: true
    echo: false
    number-sections: false
    code-tools: true
    toc: true
    df-print: paged
editor: visual
---

```{r setup, include=FALSE}
knitr::opts_chunk$set(echo = TRUE)
```

# Bibliotecas

```{r bibliotecas, warning=FALSE, message=FALSE}

library(lares)
library(ggplot2)
library(dplyr)
library(readxl)
library(GGally)
```

# Amostragem e divisão treino e teste

```{r}
data <-  read_excel('ChoiceBehaviour.xlsx')
summary(data)
```

```{r}
#| echo: false
set.seed(10727865)
sampled_df <- sample_n(data, 2000)
write.csv(sampled_df,'baseprincipal.csv', sep = '/t', row.names = F)

sampled_df <- data.frame(sampled_df)

sampled_df[c(1,2),]
```

```{r}
#| echo: false
train_idx <- caret::createDataPartition(sampled_df$Resposta, p =0.7, list = FALSE)

train_df <- sampled_df[train_idx,]
test_df <- sampled_df[-train_idx,]

write.csv(train_df,'basetreino.csv', sep = '/t', row.names = F)

write.csv(test_df,'baseteste.csv', sep = '/t', row.names = F)
```

# Análise Exploratória

## Descrição do problema

Temos um conjunto de dados referentes ao aluguel de três máquinas por agricultores, as colunas são referentes a:

-   **Regiao:** variável discreta representando local onde moram os agricultores

-   **Prima:** variável discreta representando valor que o agricultor precisa pagar para reparar a máquina

-   **CustoProduto:** variável inteira positiva representando custo estimado do maquinário no momento do aluguel pelo agricultor

-   **Pmaquinabase:** variável contínua positiva representando o preço do aluguel da máquina base para dar cobertura ao assegurado

-   **Pmaquina1:** variável contínua positiva representando o preço do aluguel da máquina 1 ofertado ao agricultor

-   **Pmaquina2:** variável contínua positiva representando o preço do aluguel da máquina 2 ofertado ao agricultor

-   **Pmaquina3:** variável contínua positiva representando o preço do aluguel da máquina 3 ofertado ao agricultor

-   **Cmaquina1:** variável contínua positiva representando o custo do aluguel da máquina 1 ofertado ao agricultor

-   **Cmaquina2:** variável contínua positiva representando o

    custo do aluguel da máquina 2 ofertado ao agricultor

-   **Cmaquina3:** variável contínua positiva representando o

    custo do aluguel da máquina 3 ofertado ao agricultor

-   **Resposta:** variável discreta, assume o valor de 0 quando o agricultor não aluga nenhum máquina ou o número relativa a qual máquina ele alugou (1,2, ou 3).

O agricultor conhece apenas o valor de reparo das máquina (Prima) e o preço de aluguel de cada uma (Pmaquina1,Pmaquina2,Pmaquina3), enquanto a companhia tem conhecimento de todas as variáveis. Assim, queremos construir um modelo que prediza se um determinado agricultor vai alugar alguma das máquinas oferecidas e qual máquina ele tem maior probabilidade de adquirir.

```{r}
data_train <-  read.csv('basetreino.csv')
data_test <-  read.csv('baseteste.csv')
data_train <- data_train %>% 
        mutate_at(vars(CustoProduto), as.integer)

head(data_train)
```

```{r}
freqs_df(data_train[, c('Id', 'Regiao', 'Prima')], plot = T)
```

Inicialmente vemos que não há valores faltantes nem no conjunte de treino nem no conjunto de teste

```{r}
library(VIM)
aggr(data_test, col = c('green','red'), numbers = TRUE, sortVars = TRUE, 
     labels = names(data_train), cex.axis = .5, gap = 2, 
     ylab = c("Proportion in variable","Proportion in dataset"))
```

## Correlações

Analisando a correlação linear entre as variáveis numéricas, notamos que as variáveis relativas ao custo das máquinas e o preço do aluguel estão fortemente relacionadas, como é de se esperar. Porém, é importante ressaltar como o custo de uma máquina está intimamente correlacionado com o preço de aluguel de outra ([*Pmaquina3*]{.underline} e *Cmaquina1* tem 0.82, por exemplo).

As variáveis *CustoProduto* e *Prima* foram as que apresentaram menor correlação com as outras, com coeficientes de menores ou iguais a 0.6, porém todas as correlações são estatisticamente diferentes de 0 ao nível de 5% de significância.

```{r}
#numeric <- c("AGE", "SENIORITY")
df_pearson<- data_train[, -c(1,2,12)]


correl<- cor(df_pearson, method = 'pearson')

testRes = corrplot::cor.mtest(df_pearson, conf.level = 0.95, method = 'pearson')

corrplot::corrplot(correl, p.mat = testRes$p, addCoef.col ='black',method = 'square', order = 'FPC', type = 'lower', insig = 'blank', number.cex=0.6)
```

Usando o coeficiente de Spearman e adicionando as covariáveis categóricas, nota-se como a *Regiao* tem correlação estatisticamente igual a zero com todas as outras covariáveis, à exceção de *Cmaquina3*, com quem tem um módulo baíxissimo. É interessante ver também que *CustoProduto* não apresenta correlação com a variável Resposta e, de modo, geral, todas as covariáveis tem correlação monotônica fraca com a variável dependente.

```{r, warning=FALSE}

correl<- cor(data_train, method = 'spearman')

testRes = corrplot::cor.mtest(data_train, conf.level = 0.95, method = 'spearman')

corrplot::corrplot(correl, p.mat = testRes$p, addCoef.col ='black',method = 'square', order = 'FPC', type = 'lower', insig = 'blank', number.cex=0.6)
```

## Distribuição da Variável Resposta

Analisando a variável relativa ao aluguel de máquinas pelos agricultores, vemos que a grande maioria deles não alugou nenhuma.

```{r}
hist_resp <- ggplot(data_train %>% count(Resposta, Regiao) %>%    
         mutate(pct=n/sum(n)),
       aes(as.factor(Resposta), n)) +
  geom_bar(stat="identity", fill = 'purple') +
  #geom_text(aes(label=paste0(sprintf("%1.1f", pct*100),"%")), position=position_stack(vjust=0.5)) +
  labs(x = 'Seguro', y = 'Frequência Absoluta', title = "Distribuição de Resposta")

hist_resp
```

No total 144 indivíduos alugaram alguma das máquinas, sendo a máquina 2 a mais frequente.

```{r}
n_diff_zero <- nrow(filter(data_train, Resposta != 0))
n_a1 <- nrow(filter(data_train, Resposta == 1))
n_a2 <- nrow(filter(data_train, Resposta == 2))
n_a3 <- nrow(filter(data_train, Resposta == 3))

rent <-  data.frame(Alugadas = c(nrow(data_train)-n_diff_zero,n_a1, n_a2, n_a3, n_diff_zero),
                    row.names = c('Não alugou', 'Alugou 1','Alugou 2', 'Alugou 3', 'Total'))

rent
```

```{r}

hist_reg <- ggplot(data %>% count(Regiao, Resposta) %>%    
         mutate(pct=n/sum(n)),
       aes(as.factor(Regiao), n)) +
  geom_bar(stat="identity") +
  #geom_text(aes(label=paste0(sprintf("%1.1f", pct*100),"%")), position=position_stack(vjust=0.5)) +
#scale_fill_manual(guide_legend(title="Sexo"), values = c("#D95F02", "#1B9E77"),labels = c("Feminino","Masculino")) + 
  labs(x = 'Regiões', y = 'Frequência Absoluta', title = "Distribuição de Regiões")

hist_reg


```

```{r}
ggplot(data, aes(x=as.factor(Resposta), y=Cmaquina1)) + 
  geom_boxplot(notch=FALSE, fill = "#1B9E77", color = 'black') +
  #scale_x_discrete(labels = c('Sem seguro', 'Seguro Completo'))+
  labs(title = 'Idade por Seguro',
       x = 'Seguro',
       y = 'Idade')


ggplot(data, aes(x=as.factor(Resposta), y=Cmaquina2)) + 
  geom_boxplot(notch=FALSE, fill = "#1B9E77", color = 'black') +
  #scale_x_discrete(labels = c('Sem seguro', 'Seguro Completo'))+
  labs(title = 'Idade por Seguro',
       x = 'Seguro',
       y = 'Idade')



ggplot(data, aes(x=as.factor(Resposta), y=Cmaquina3)) + 
  geom_boxplot(notch=FALSE, fill = "#1B9E77", color = 'black') +
  #scale_x_discrete(labels = c('Sem seguro', 'Seguro Completo'))+
  labs(title = 'Idade por Seguro',
       x = 'Seguro',
       y = 'Idade')


```
